fr: Caractéristiques de sécurité du chauffage extérieur: Base anti-basculement; Minuterie d’arrêt automatique; Certifié CSA; Paroi extérieure froide; Système d’extinction automatique; Protection contre la surchauffe; Oxygénomètre; Interrupteur de sécurité anti-basculement; Arrêt en cas de basculement; Boîtier résistant à l’eau; Autre
en: Patio heater safety features: Anti-tilt base; Auto shut-off timer; CSA certified; Cool-touch exterior; Flame failure device; Overheat protection; Oxygen depletion sensor; Safety tilt switch; Tip-over shut-off; Water-resistant housing; Other
ru: Функции безопасности уличного обогревателя: Основание с защитой от опрокидывания; Таймер автоматического отключения; Сертификация CSA; Ненагревающийся корпус; Контроль погасания пламени; Защита от перегрева; Датчик уровня кислорода; Выключение при наклоне; Отключение при опрокидывании; Водостойкий корпус; Другое
nl: Veiligheidsvoorzieningen van terrasverwarmers: Anti-kantelbasis; Automatische uitschakeltimer; CSA-gecertificeerd; Hittebestendige buitenkant; Vlambeveiliging; Oververhittingsbeveiliging; Zuurstofsensor; Veiligheidskantelschakelaar; Kantelbeveiliging; Waterbestendige behuizing; Overig
th: คุณสมบัติด้านความปลอดภัยของเครื่องทำความร้อนกลางแจ้ง: ฐานกันเอียง; ระบบตั้งเวลาปิดอัตโนมัติ; ได้รับการรับรอง CSA; ภายนอกสัมผัสเย็น; อุปกรณ์ป้องกันเปลวไฟดับ; การป้องกันความร้อนเกิน; เซ็นเซอร์ตรวจจับการลดลงของออกซิเจน; สวิตช์ตัดการทำงานเมื่อเอียง; ระบบตัดไฟอัตโนมัติเมื่อคว่ำ; โครงเครื่องกันน้ำ; อื่นๆ
pt-PT: Características de segurança para aquecedores de pátio: Base anti-inclinação; Temporizador de desligamento automático; Certificação CSA; Exterior frio ao toque; Dispositivo de falha de chama; Proteção contra sobreaquecimento; Sensor de falta de oxigénio; Interruptor de segurança de inclinação; Desligamento automático em caso de queda; Caixa resistente à água; Outro
sv: Säkerhetsfunktioner för uteplatsvärmare: Tippsäker bas; Automatisk avstängningstimer; CSA-certifierad; Sval yta; Flamfelsbrytare; Överhettningsskydd; Syrebristsensor; Säkerhetsbrytare för lutning; Avstängning vid tippning; Vattentåligt hölje; Övrigt
zh-TW: 庭院暖爐安全功能: 防傾底座; 自動關機定時器; CSA 合格認證; 外部隔熱; 熄火裝置; 過熱保護; 氧氣耗盡感測器; 安全傾斜開關; 傾倒自動關機; 防水殼; 其他
es: Características de seguridad de la estufa para exteriores: Base antivuelco; Temporizador de apagado automático; Certificado CSA; Tacto exterior frío; Dispositivo de error de llama; Protección contra sobrecalentamiento; Sensor de disminución de oxígeno; Interruptor de inclinación de seguridad; Apagado por vuelco; Carcasa resistente al agua; Otros
hu: Teraszfűtő biztonsági funkciói: Billenésgátló talp; Automatikus kikapcsolás időzítő; CSA tanúsítvány; Nem felmelegedő külső felület; Lángérzékelő; Túlhevülés elleni védelem; Oxigénszint-csökkenés érzékelő; Biztonsági billenőkapcsoló; Borulásgátló leállítás; Vízálló ház; Egyéb
sk-SK: Bezpečnostné funkcie terasového ohrievača: Základňa odolná proti nakloneniu; Časovač automatického vypnutia; Certifikácia CSA; Exteriér s funkciou Cool-touch; Zariadenie pre prípad vyhasnutia; Ochrana proti prehriatiu; Sensor nedostatku kyslíka; Bezpečnostný spínač nakláňania; Vypnutie pri prevrátení; Vodotesné puzdro; Iné
ro-RO: Caracteristici de siguranță pentru încălzitorul de terasă: Bază antiînclinare; Temporizator de oprire automată; Certificat CSA; Exterior rece la atingere; Dispozitiv de siguranță a flăcării; Protecție la supraîncălzire; Senzor epuizare oxigen; Întrerupător de înclinare pentru siguranță; Oprire la răsturnare; Carcasă rezistentă la apă; Altele
cs: Bezpečnostní prvky venkovního ohřívače: Základna proti převrácení; Časovač automatického vypnutí; Certifikace CSA; Povrch bezpečný na dotek; Pojistka plamene; Ochrana proti přehřátí; Detektor poklesu hladiny kyslíku; Bezpečnostní spínač při převrácení; Vypnutí při převrácení; Voděodolné provedení; Jiné
ja: パティオヒーターの安全機能: 傾斜防止ベース; 自動シャットオフタイマー; CSA認証; 外部接触冷感; 失火装置; 過熱保護; 低酸素センサー; 安全傾斜スイッチ; 転倒遮断; 耐水ハウジング; その他
nb: Sikkerhetsfunksjoner for terrassevarmer: Anti-veltfot; Automatisk avstengingstimer; CSA-sertifisert; Kjølig utvendig; Flammesviktsenhet; Overopphetingsbeskyttelse; Sensor for oksygenmangel; Sikkerhetsbryter for vippefunksjon; Veltesperre; Vannbestandig hus; Annet
sl-SI: Varnostne funkcije grelnika za teraso: Podstavek proti nagibanju; Samodejni izklopni časovnik; CSA certificirano; Hladna na dotik zunanjost; Naprava za prekinitev plamena; Zaščita pred pregrevanjem; Senzor za izčrpavanje kisika; Varnostno nagibno stikalo; Izklop pri prevračanju; Vodoodporno ohišje; Druga
pl: Funkcje bezpieczeństwa grzejnika tarasowego: Podstawa antyprzechyłowa; Timer automatycznego wyłączenia; Certyfikat CSA; Chłodna obudowa; Zabezpieczenie zaniku płomienia; Ochrona przed przegrzaniem; Czujnik niedoboru tlenu; Wyłącznik przechyłu; Wyłącznik przy przewróceniu; Obudowa odporna na wodę; Pozostałe
hr-HR: Sigurnosne značajke grijalice za terasu: Baza otporna na prevrtanje; Tajmer za automatsko isključivanje; CSA certifikat; Vanjski dio hladan na dodir; Uređaj za slučaj kvara plamena; Zaštita od pregrijavanja; Senzor za potrošen kisik; Sigurnosni prekidač pri nagibu; Zaštita od prevrtanja; Vodootporno kućište; Ostalo
lt-LT: Lauko šildytuvo saugos savybės: Apsauginis pagrindas nuo pasvirimo; Automatinio išsijungimo laikmatis; CSA sertifikatas; Vėsi liesti išorė; Liepsnos užgesimo apsauga; Apsauga nuo perkaitimo; Deguonies trūkumo jutiklis; Apsauginis pakreipimo jungiklis; Apvirtimo išjungimas; Vandeniui atsparus korpusas; Kita
zh-CN: 露台取暖器安全功能: 防倾斜底座; 自动关机定时; CSA 认证; 防烫外壳; 熄火装置; 过热保护; 耗氧传感器; 安全倾斜开关; 倾倒断电; 防水外壳; 其他
el: Χαρακτηριστικά ασφαλείας θερμάστρας εξωτερικού χώρου: Βάση κατά της κλίσης; Χρονοδιακόπτης αυτόματης απενεργοποίησης; Πιστοποιημένο κατά CSA; Δροσερή εξωτερική επιφάνεια; Σύστημα διακοπής φλόγας; Προστασία υπερθέρμανσης; Αισθητήρας μείωσης οξυγόνου; Διακόπτης ασφαλείας κλίσης; Απενεργοποίηση σε περίπτωση ανατροπής; Αδιάβροχο περίβλημα; Άλλο
fi: Terassilämmittimen turvaominaisuudet: Kaatumisenestopohja; Automaattinen virrankatkaisuajastin; CSA-sertifioitu; Kosketukselle viileä; Liekkivikalaite; Ylikuumenemissuoja; Hapen vähenemisanturi; Turvallisuuskallistuskytkin; Sammuu kaatumistapauksessa; Vedenkestävä kotelo; Muu
bg-BG: Функции за безопасност на градинския отоплител: Основа против накланяне; Таймер за автоматично изключване; Сертифициран от CSA; Хладно на допир външно покритие; Устройство за защита при изгасване на пламъка; Защита от прегряване; Сензор за изчерпване на кислорода; Предпазен превключвател за накланяне; Изключване при преобръщане; Водоустойчив корпус; Друго
vi: Các tính năng an toàn của máy sưởi hiên nhà: Đế chống nghiêng; Hẹn giờ tự động tắt; Chứng nhận CSA; Bề mặt ngoài mát khi chạm vào; Thiết bị chống cháy; Bảo vệ quá nhiệt; Cảm biến thiếu oxy; Công tắc an toàn khi nghiêng; Tắt máy khi bị đổ; Vỏ chống nước; Khác
ko: 파티오 히터 안전 기능: 넘어짐 방지 베이스; 자동 꺼짐 타이머; CSA 인증; 쿨터치 외관; 화염 차단 장치; 과열 보호; 산소 결핍 감지 센서; 안전 기울기 스위치; 전도 시 자동 차단; 방수 하우징; 기타
de: Sicherheitsmerkmale von Terrassenstrahlern: Kippsicherung; Automatischer Abschalttimer; CSA-zertifiziert; Kühl bleibendes Gehäuse; Flammenausfallvorrichtung; Überhitzungsschutz; Sauerstoffmangelsensor; Sicherheits-Neigungsschalter; Kippabschaltung; Wasserbeständiges Gehäuse; Sonstiges
tr: Veranda ısıtıcısı güvenlik özellikleri: Devrilmeyi önleyici taban; Otomatik kapanma zamanlayıcısı; CSA sertifikalı; Soğuk kalan dış yüzey; Alev denetleme tertibatı; Aşırı ısınma koruması; Oksijen azalma sensörü; Devrilme güvenlik anahtarı; Devrilme anında otomatik kapanma; Suya dayanıklı gövde; Diğer
da: Terrassevarmers sikkerhedsfunktioner: Anti-vippebase; Automatisk slukningstimer; CSA-certificeret; Kølig overflade; Flammesikringsanordning; Overophedningsbeskyttelse; Oxygenudtømningssensor; Sikkerhedsvippekontakt; Slukning ved væltning; Vandafvisende indpakning; Andet
pt-BR: Características de segurança para aquecedores de ambiente externo: Base com proteção contra tombamento; Temporizador com desligamento automático; Certificação CSA; Exterior frio ao toque; Sensor de chama; Proteção contra superaquecimento; Sensor de esgotamento de oxigênio; Interruptor de segurança por inclinação; Desligamento automático em caso de queda; Estrutura resistente à água; Outro
it: Caratteristiche di sicurezza del riscaldatore da esterno: Base antiribaltamento; Timer di spegnimento automatico; Certificato CSA; Esterno a temperatura controllata; Dispositivo di sicurezza fiamma; Protezione dal surriscaldamento; Sensore di esaurimento dell’ossigeno; Interruttore di inclinazione di sicurezza; Spegnimento in caso di ribaltamento; Custodia resistente all'acqua; Altro